【裁判字號】    97,重訴,78
【裁判日期】    970227
【裁判案由】    損害賠償等
【裁判全文】
臺灣板橋地方法院民事裁定              97年度重訴字第78號
原      告  甲○
以上原告與被告乙○○間請求損害賠償等事件，本院裁定如下：
    主  文
原告應於本裁定送達後伍日內，補正起訴狀上如本裁定理由欄二
所示之事項，逾期即駁回其訴。
    理  由
一、按起訴，應以訴狀表明下列各款事項，提出於法院為之：一
    當事人及法定代理人。二訴訟標的及其原因事實。三應受判
    決事項之聲明。民事訴訟法第244 條第1 項定有明文。
二、查原告於97年2 月22日所提出之起訴狀有下列各項記載不明
    確之處，自應具體陳明，並予依法補正：
  (一)原告提起本件訴訟，並未具體表明「應受裁判事項之聲明
    」（即實務界所稱「訴之聲明」）、「訴訟標的」，應法
    自應補正。
  (二)據原告所提出之建物所有權狀所載，台北縣樹林市○○街16
    之1 號房屋係「力農食品企業股份有限公司」所有，而非「
    甲○」所有，則原告應具體陳明究係以「力農食品企業股份
    有限公司」或「甲○」名義提起本件訴訟。
  (三)原告於起訴狀之被告欄記載「偉昶工業股份有限公司負責人
    乙○○」，則原告究係對於「偉昶工業股份有限公司」或「
    乙○○」提起訴訟，並不明確，自應依法陳明。
  (四)原告主張被告於租賃期間讓不法人士入侵，引起火災，使廠
    房嚴重毀損，必須折除重建，拆除重建費用預估須500 萬元
    （附上照片）。雖原告就火災部分固提出台北縣政府消防局
    火災證明書為證，然就預估修復費用須500 萬元則未提出任
    何估價單，或鑑定機構出具之證明為證，原告自應補正證明
    文件過院。
  (五)原告主張被告破壞其所有台北縣樹林市○○街16號2 樓房屋
    結構，翻修工程費用須500 萬元，並附上圖片9 張為證，惟
    原告主張翻修費用須500 萬元，並未提出任何估價單，或鑑
    定機構出具之證明為證，原告自應補正復費用之證明文件過
    院。
  (六)原告主張火災地點為台北縣樹林市○○街16之1 號，而原告
    主張遭被告破壞結構之房屋係位於台北縣樹林市○○街16號
    2 樓，該二棟之坐落位置與相鄰關係為何，原告應具體繪製
    示意圖，並拍攝現場照片過院。
  (七)又台北縣樹林市○○街16之1 號房屋據原告所提出之建物所
    有權狀所載，主要建材有鋼架石棉瓦（主要用途：鍋爐室
    ）、鋼架木材樓板造（主要用途：工業用）、磚造（主
    要用途：住家用）。則原告應進一步陳明其所主張火災與遭
    被告破壞結構部分係位於上開、或處之房屋。
  (八)原告所提出之建物所有權狀影本無法表彰房屋目前之所權情
    形，自宜提出最新之建物登記謄本過院。
  (九)原告主張被告於租賃期間未盡善良管理人之注意義務，致讓
    不法人士入侵引起火災，惟依民法第434 條規定，承租人僅
    就重大過失對出租人負賠償責任，則原告應進一步具體陳明
    被告有何重大過失之情事，並應用所用之證據。
三、本件原告起訴，起訴狀有上開二所示不合程式之情事，爰應
    定期間命原告於收受裁定後5 日內補正，逾期即駁回本件訴
    訟。
四、依民事訴訟法第249條條第1項第6款，裁定如主文。
中    華    民    國    97    年    2     月    27    日
                  民事第三庭    法  官  何君豪
以上正本證明與原本無異
本裁定不得抗告
中    華    民    國    97    年    2     月    27    日
                                   書記官  黃琴茜


司法院資訊處製作；財團法人民間司法改革基金會備份。
